Inventaris van het archief van J.F.A. Cateau van Rosevelt [levensjaren 1824-1891], 1847-1891
Nationaal Archief, Den Haag
- KARTERINGSWERKZAAMHEDEN., II.
  - KARTOGRAFISCHE DOKUMENTEN., 1.
    - Landverkenningen., c.
      - Paramaribo-Saramacca. Schetskaart van de landverkenningen gedaan op de reis van Paramaribo naar Voorburg aan de Saramacca-rivier, schaal 300 Roeden = 15,6 cm (ca. 1:7.250), nov. 1866; ---; 1 omslag
        Zie nummer toegang 4.CAF, inv.nr. 46
      - Blufpunt. Plattegrond van Blufpunt, met aangegeven de oude en nieuwe wijk en de landingsplaats, brouillon., 1864-1873; ---; 1 blad
        Zie nummer toegang 4.CAF, inv.nr. 47
      - Oranje-Post Republiek. Kaarten van de landverkenningen langs de lijn Oranje, Berlijn naar de Post Republiek, z.j.; ---; 2 bladen
        Zie nummer toegang 4.CAF, inv.nr. 48
      - Tibiti. Schetskaart van een stuk land gelegen aan de Tibiti-rivier ter hoogte van de Kleine Stonkreek, door W.L. Loth, schaal 1:25.000, jan. 1872; ---; 1 blad
        Zie nummer toegang 4.CAF, inv.nr. 49
      - Param-Leonsberg. Schetskaart van de opmeting van de weg van Param naar Leonsberg, met afstandsberekeningen, schaal 1:7.900, z.j.; ---; 1 blad
        Zie nummer toegang 4.CAF, inv.nr. 50
    - Perceelkaarten van plantages., d.
      - Pauluskreek. Schetskaart van de opmeting van de plantages Mon Repos en La Liberté, gelegen aan de Pauluskreek, aftakking van de Suriname-rivier, feb. 1873; ---; 1 blad
        Zie nummer toegang 4.CAF, inv.nr. 51
      - Suriname-rivier/De Resolutie. Schetskaart van concessie-aanvraag voor de plantage De Resolutie gelegen aan de Suriname-rivier, met de geprojecteerde weg naar de Post Leijden, z.j.; ---; 1 blad
        Zie nummer toegang 4.CAF, inv.nr. 52
      - La Liberté. Schetskaart van opmetingen van het terrein rond de plantage La Liberté gelegen aan de rechteroever van de Suriname-rivier in het district Beneden-Suriname, z.j.; ---; 1 blad
        Zie nummer toegang 4.CAF, inv.nr. 53
      - Suriname-rivier. Schetskaart van de opmeting van gronden gelegen aan de Suriname-rivier ten noorden van Paramaribo naast de plantage Ma Retraite schaal 70 Voeten Rijnlands = 17 cm (ca. 1:130), z.j.; ---; 1 blad
        Zie nummer toegang 4.CAF, inv.nr. 54
      - Kwatta. Brouillon-kaart van de opmeting van de oppervlakte van de plantages Grand Kwatta, Matonshoop en het land van de vrije kwassie Engel, gelegen aan de Oude Rijweg van Kwatta naar Paramaribo., z.j.; ---; 1 blad
        Zie nummer toegang 4.CAF, inv.nr. 55
      - Staten van de plantages gelegen ter linker en rechteroever de rivier Saramacca opvarende, z.j.; 26; 2 stukken
      - Saramacca. Plattegrond van de opmeting van de plantage La Prévoyance gelegen aan de Saramacca-rivier, getekend door districtscommissaris Cateau van Rosevelt ingevolge Gouvernementsresolutie d.d. 8-12-1873 nr. 3, ten behoeve van landuitgifte aan J. Francis, schaal 20 Kettingen = 8,7 cm (ca. 1:250), ---; 1 blad
        Zie nummer toegang 4.CAF, inv.nr. 56
      - Saramacca. Kopie-kaart van een perceel land nr. 290 gelegen aan de Saramacca aan de rechterhand in het opvaren, getekend door landmeter J.G.R. Böhm ingevolge verzoek van L.G. Hoppe, schaal 200 Kettingen = 24,5 cm (ca. 1:17.000), 1807; ---; 1 blad
        Zie nummer toegang 4.CAF, inv.nr. 57
      - Saramacca-rivier. Kopie-kaart van de opmeting van gronden gelegen aan de Saramacca-rivier stroomafwaarts, getekend naar J.G. Böhm en I.H. Berhnardi, (ca. 1803 en 1812); ---; 1 blad
        Zie nummer toegang 4.CAF, inv.nr. 58
      - Isaacshoop. Kaart van een gedeelte van de voormalige plantage Isaacshoop in het district Boven-Saramacca, getekend door Cateau van Rosevelt, districtscommissaris van Boven-Saramacca, ingevolge eigendomsaanvragen van J.H. Kraai Janson en M.F. Coblijn, schaal 1:20.000, 1867-1868; ---; 1 blad
        Zie nummer toegang 4.CAF, inv.nr. 59
      - Bleijenhoop. Schetskaart van de grensscheiding tussen de plantages Groot en Klein Bleijenhoop, Tout Lui Faut en Mon Pla(isir), gelegen aan de rechteroever van de Cottica-rivier, z.j.; ---; 1 blad
        Zie nummer toegang 4.CAF, inv.nr. 60
      - Warappakreek. Veldminuut van de opmeting van plantages gelegen aan de Warappakreek en de Matappicakreek, maart 1876; ---; 1 blad
        Zie nummer toegang 4.CAF, inv.nr. 61
      - Schetskaarten van de opmeting van de concessies van plantages gelegen aan de rivieren de Boven-Cottica, de Boven-Commewijne, de Cassewinica, de Orelana, de Perica en de Warappekreek, z.j.; ---; 10 bladen
        Zie nummer toegang 4.CAF, inv.nr. 62
      - Orelanakreek. Minuutkaart van de plantages Vrouwenlust, Hoopwijk en Beekenhorst, gelegen aan de Orelanakreek in het district Beneden-Commewijne, z.j.; ---; 1 blad
        Zie nummer toegang 4.CAF, inv.nr. 63
      - Nickerie. Schetskaarten van plantages gelegen aan de mond van de rivier de Nickerie, z.j.; ---; 2 bladen
        Zie nummer toegang 4.CAF, inv.nr. 64
      - CAF-65. Plantage Cupido. Schetskaart van de plantages groot en klein Cupido en Lobusk, z.j.; ---; 1 blad
        Zie nummer toegang 4.CAF, inv.nr. 65
  - PUBLICATIE VAN DE KAART VAN SURINAME., 2.
    - Concept-nota van Cateau van Rosevelt in antwoord op de brief van de administrateur van Financiën betreffende de verkoop van de vervaardigde kaart van Suriname aan het gouvernement, 1876; 27; 1 omslag
    - Concept-nota uitgebracht aan de commissie belast met de beoordeling van de nieuwe kaart van Suriname; met afschrift van het eindrapport van genoemde commissie, 1879-1880; 28; 1 omslag
    - Toelichtende nota behorende bij de nieuwe kaart van Suriname; in minuutvorm met concept, 1883; 29; 1 omslag
    - Ingekomen brieven over de expositie van de kaart van Suriname op de Koloniale Tentoonstelling in Amsterdam en het verstrekken van inlichtingen over zijn kartografische werkzaamheden, 1868, 1878, 1883-1884; 30; 6 stukken
      Het betreft de briefschrijvers:
      Zimmermann, C.P.H. (2 stuks, 1868) Schimmelpenninck van der Oye, (4 stuks, 1878 en 1883-1884).
- BIJZONDERE OPDRACHTEN EN OVERIGE WERKZAAMHEDEN., III.
  - Stukken betreffende de reis van Cateau van Rosevelt tezamen met de Duitse Commissie tot onderzoek naar de geschiktheid van Suriname voor een Duitse kolonisatie, 1853; 31-32; 2 omslagen
    De bijbehorende schetskaarten ontbreken.
    - Journaal, minuut met concept van de hand van Cateau van Rosevelt., 31
    - In het Duits gesteld rapport "Nach der Morowijne" vermoedelijk niet van zijn hand; afschrift met duplicaat., 32
  - Fragment van het eindverslag van de Nederlandse leden van de Nederlands-Franse commissie voor het vaststellen van de grensscheiding tussen Suriname en Frans Guyana, met enige bijlagen, Afschrift., 1862; 33; 1 omslag
  - Stukken betreffende de bemoeienis van Cateau van Rosevelt met de oprichting van een weeshuis in Suriname; met notulen van vergaderingen en reisverslag over het bezoek aan het weeshuis in Georgetown, 1862-1863; 34; 1 omslag
  - Diverse couranten en tijdschriftartikel over J.F.A. Cateau van Rosevelt, Gedrukt., 1885-1891; 35; 1 omslag